【裁判字號】    96,易,2523
【裁判日期】    970129
【裁判案由】    傷害等
【裁判全文】
臺灣臺北地方法院刑事判決              96年度易字第2523號
公  訴  人  臺灣臺北地方法院檢察署檢察官
被      告  乙○○
選任辯護人  王昧爽律師
上列被告因傷害等案件，經檢察官提起公訴（96年度偵字第1716
6 號），嗣因被告於本院審理程序就被訴犯恐嚇危害安全之事實
為有罪之陳述，經本院告知簡式審判程序意旨，並聽取檢察官、
被告、選任辯護人之意見後，本院改依簡式審判程序審理、判決
如下：
    主  文
乙○○犯恐嚇危害安全罪，處有期徒刑月，如易科罰金，以新
臺幣壹仟元折算壹日。緩刑貳年。
被訴傷害罪部分公訴不受理。
    事  實
一、乙○○基於恐嚇危害安全之犯意，接續於96年年8月3日下午
    7時9分、8月5日上午11時5分，以電話向甲○○恐嚇稱：「
    你現在趕快來處理，不然有一群萬華的人在講喔」、「我剛
    剛聽到風聲，那你就準備這邊就不用住了喔」、「現在如果
    再被打一次那就更痛喔」、「我那邊放個風聲，你就知死了
    」、「堵到人就不一樣啦」、「不然的話要直接衝到你老爸
    家裡喔」等語，致甲○○心生畏懼而同意於同年8月6日下午
    5時許，在臺北市○○區○○路3段麥當勞前交付2 萬元，而
    為警當場逮捕，查悉上情。
二、案經甲○○訴由臺北市政府警察局移送臺灣臺北地方法院檢
    察署檢察官偵查起訴。
    理  由
壹、關於被告乙○○犯恐嚇危害安全罪部分
一、程序部分
(一)、按除被告所犯為死刑、無期徒刑、最輕本刑為3 年以上有期
    徒刑之罪或高等法院管轄第一審案件者外，於法院行準備程
    序進行中，被告先就被訴事實為有罪之陳述時，審判長得告
    知被告簡式審判程序之旨，並聽取當事人、代理人、辯護人
    及輔佐人之意見後，裁定進行簡式審判程序；且受命法官行
    準備程序，與法院或審判長有同一之權限；又簡式審判程序
    之證據調查，不受刑事訴訟法第159 條第1 項、第161 條之
    2 、第161 條之3 、第163 條之1 及第164 條至第170 條規
    定之限制，刑事訴訟法第273 條之1 第1 項、第279 條第2
    項前段、第273 條之2 分別定有明文。
(二)、查本件被告乙○○所犯為死刑、無期徒刑、最輕本刑為3 年
    以上有期徒刑以外之罪，且非高等法院管轄第一審之案件，
    其於準備程序就前揭被訴事實為有罪之陳述，經本院告知簡
    式審判程序之旨，並聽取當事人之意見後，本院認無不得或
    不宜改依簡式審判程序進行之處，爰依刑事訴訟法第273 條
    之1第1項，爰裁定本件進行簡式審判程序，合先敘明。
二、實體部分
(一)、上開犯恐嚇危害安全犯行之事實，業據被告於本院97年1 月
    22日審判時供承不諱，核與被害人甲○○於96年7 月30日警
    詢時之指述、96年9月7日偵訊具結之證述情節大致相符（見
    偵卷第11至19頁、第1 至53頁），並有臺北市政府警察局刑
    事警察大隊扣押筆錄、扣押物品目錄表、國泰綜合醫院診斷
    證明書、被害人甲○○受傷照片、臺北市政府警察局電話錄
    音內容轉譯表、贓物認領保管單、車籍查詢─基本資料詳細
    畫面、被告乙○○本人照片在卷可稽（見偵卷第20至22頁、
    第26至30頁、第33頁、第39頁），復酌同上偵卷第56至59頁
    勘驗錄音光碟之勘驗筆錄內容所示被告確有上開犯恐嚇危害
    安全犯行之事實，應可確認。足見被告自白與事實相符，堪
    予採信，是本件事證明確，其有犯恐嚇危害安全犯行，洵堪
    認定。
(二)、核被告所為，係犯刑法第305 條之犯恐嚇危害安全罪。玆審
    酌被告為幫助友人而出手毆打告訴人甲○○，進而另以恐嚇
    危害安全犯行，實屬不該，惟念及被告於犯後坦認犯行，並
    與告訴人甲○○達成和解，而告訴人亦撤回上開傷害罪之告
    訴，有告訴人96年12月24日刑事撤回告訴狀1 紙在卷可佐，
    復酌被告犯罪動機、目的、手段、被害人損失等一切情狀，
    爰量處如主文所示之刑，並諭知如易科罰金之折算標準。又
    被告前未曾受有期徒刑以上刑之宣告，有臺灣高等法院被告
    前案紀錄表附卷可查，被告亦有悔改之意，並考量其因一時
    失慮致罹刑章，其犯後與告訴人達成和解，是被告經此偵審
    程序並受有期徒刑宣告之教訓，應知警惕，當無再犯之虞，
    本院認其所受刑之宣告以暫不執行為適當，爰併予宣告緩刑
    2 年，以勵自新。
貳、關於被告乙○○被訴傷害罪部分公訴不受理
一、公訴意旨認：被告乙○○於民國96年7月20日上午4時許，因
    目擊其友人丙○○因停車問題與告訴人甲○○發生爭執而受
    傷、汽車受損一情，並知悉丙○○因此支出醫藥費、修車費
    約新臺幣（下同）2 萬元，經徵得丙○○之同意後，為向告
    訴人甲○○索討上開費用，竟於丙○○不知情之情形下，先
    基於傷害之犯意，於同日下午10時許，在臺北市○○區○○
    路50號內徒手毆打甲○○之頭部與身體，致告訴人甲○○受
    有左胸壁5公分乘4公分挫傷、右耳1公分乘1公分挫傷之傷害
    ，因認被告涉犯刑法第277條第1項傷害罪嫌。
二、按告訴乃論之罪，告訴人於第一審辯論終結前，得撤回其告
    訴；又告訴經撤回者，法院應諭知不受理之判決，並得不經
    言詞辯論為之，刑事訴訟法第238 條第1 項，及第303 條第
    3 款、第307 條分別定有明文。
三、經查，本件被告涉犯刑法第277條第1項傷害案件，經檢察官
    提起公訴，認被告涉係犯刑法第277條第1項傷害罪，依同法
    第287 條前段規定須告訴乃論。茲據告訴人甲○○聲請撤回
    上開刑法第277條第1項傷害告訴，此有告訴人於96年12月24
    日刑事撤回告訴狀1 紙在卷可佐，是本件關於被告被訴傷害
    罪嫌部分，揆諸上開規定，爰不經言詞辯論，應依刑事訴訟
    法第303條第3款、第307 條規定，逕為諭知公訴不受理判決
    。
、據上論斷，應依刑事訴訟法第273條之1第1項、第299條第1
項前段、第303條第3款、第307條，刑法第305條、第41條第1 項
、第74條第1項第1款，刑法施行法第1條之1，判決如主文。
本案犯恐嚇危害安全罪部分經檢察官王育珍到庭執行職務。
中    華    民    國    97    年  1     月    29      日
                  刑事第十六庭法  官  施添寶
以上正本證明與原本無異。
如不服本判決，得於判決送達後十日內，向本院提出上訴狀（應
抄附繕本）。告訴人或被害人如對於本判決不服者，應具備理由
請求檢察官上訴，其上訴期間之計算係以檢察官收受判決正本之
日期為準。
                              書記官  陳弘文
中    華    民    國    97    年  1     月    29      日
附錄本案論罪科刑所犯法條全文
刑法第305條（恐嚇危害安全罪）
以加害生命、身體、自由、名譽、財產之事，恐嚇他人致生危害
於安全者，處二年以下有期徒刑、拘役或三百元以下罰金。


司法院資訊處製作；財團法人民間司法改革基金會備份。
